【裁判字號】    99,易,1678
【裁判日期】    991228
【裁判案由】    竊盜
【裁判全文】
臺灣臺南地方法院刑事判決              99年度易字第1678號
公  訴  人  臺灣臺南地方法院檢察署檢察官
被      告  范景琛
上列被告因竊盜案件，經檢察官提起公訴（99年度偵緝字第1226
號、第1227號），本院判決如下：
    主  文
范景琛犯竊盜罪，處有期徒刑陸月，如易科罰金，以新臺幣壹仟
元折算壹日；又犯竊盜罪，處有期徒刑陸月，如易科罰金，以新
臺幣壹仟元折算壹日。應執行有期徒刑拾壹月，如易科罰金，以
新臺幣壹仟元折算壹日。
    事  實
一、范景琛因缺錢花用，竟意圖為自己不法之所有，分別為下列
    之竊盜行為：
  (一)於民國96年7月31日18時30分許，在臺南縣永康市○○路與
    永平路口，見王財良所有車牌號碼N8-8871號自小客車停放
    於該處，趁四下無人之際，以不詳方式破壞該車右側前門門
    鎖（涉嫌毀損部分未據告訴）後打開車門，進入車內竊得王
    財良所有之白色手提袋（內有身分證件、健保卡、駕照、印
    章、現金新臺幣【下同】800元等物）及曾雅雪所有之黑色
    皮包（內有汽車駕照、機車駕照、健保卡及現金800元等物
    ），嗣經警在上開車輛右前車門門鎖拉把上方板金處採獲范
    景琛之指紋，始循線查獲。
  (二)於97年11月14日19時35分許，在臺南縣永康市○○○路55號
    前，見康郁陵所有車牌號碼ZT-8360號自小客車停放於該處
    ，趁四下無人之際，即持路旁拾得之石塊敲破上開車輛三角
    車窗玻璃後（涉嫌毀損部分未據告訴），打開車門而進入車
    內，竊得康郁陵所有之金色皮包（內有身份證件、健保卡、
    玉山商業銀行提款卡、兆豐商業銀行提款卡、郵局提款卡、
    韓國日玥國際廠牌S388型號手機及現金8千元至1萬元許等財
    物）。
二、之後，范景琛於97年12月26日3時45分左右，駕駛以王秀芳
    名義購買之車牌號碼0291-WM號自小客車，行經臺南市○○
    路166號前衝撞安全島發生車禍，隨即棄車離去，嗣警到場
    處理，發現車內放有上開日玥國際廠牌S388型號手機而循線
    查獲。
三、案經王財良、康郁陵訴由臺南縣警察局永康分局、臺南市警
    察局第五分局報告臺灣臺南地方法院檢察署檢察官偵查起訴
    。
    理  由
壹、程序事項：
    公訴人所提出之上開證據資料及方法，業經本院於99年12月
    14日公開審理之始，當庭宣示具有證據能力並載明於筆錄。
貳、實體事項：
  一、訊據被告范景琛對於分別於上開時、地竊取他人財物之犯
      行，均坦承不諱，並有證人即告訴人王財良於警詢之證述
      、證人即康郁陵於警詢及偵查之證述、證人王秀芳於警詢
      之證述以及內政部警政署刑事警察局96年9月12日刑紋字
      第0960136250號鑑定書、臺南縣警察局指紋鑑驗報告書、
      臺南縣警察局永康分局刑事案件證物採驗紀錄表、現場勘
      察照片（8幀）、現場勘察紀錄表、刑案現場測繪圖、贓
      物認領保管單、刑案現場測繪圖、現場照片（4幀）各1
      份在卷可稽。本件事證明確，被告二次竊盜犯行堪以認定
      ，應依法論科。
  二、核被告范景琛所為，均係犯刑法第320條第1項之竊盜罪。
      而被告於96年7月31日以一竊盜行為侵害王財良、曾雅雪
      各自管領之財產法益，為同種類想像競合犯，應從一重罪
      即竊盜罪處斷。被告分別於96年7月31日、97年11月14日
      所犯上開二次竊盜之犯行，犯意個別，行為互殊，應予分
      論併罰。爰審酌被告前有多項竊盜前科：(1)臺灣臺南地方
      法院以60年度訴緝字第69號判決判處有期徒刑4年確定，
      嗣經二次減刑為有期徒刑1年、(2)臺灣高雄地方法院以62
      年度易緝字第746號判決判處有期徒刑4年4月確定，嗣經
      減刑為有期徒刑2年2月、(3)臺灣臺南地方法院以71年度訴
      字第218號判決判處有期徒刑2年確定、(4)臺灣臺南地方法
      院以83年度訴緝字第200號判決判處有期徒刑9月，嗣經撤
      回上訴而確定；雖前開竊盜前科歷時久遠，仍應認其素行
      不佳，並斟酌其犯罪之動機、目的、手段、所竊財物（僅
      告訴人康郁陵領回手機1支，其餘財物均未尋回），以及
      其犯罪後坦承犯行，犯後態度良好等一切情狀，分別量處
      如主文所示之刑，並各諭知如易科罰金之折算標準，並定
      其應執行刑及諭知如易科罰金之折算標準。
據上論斷，依刑事訴訟法第299條第1項前段，刑法第320條第1項
、第55條本文、第51條第5款、第41條第1項前段、第8項，刑法
施行法第1條之1，判決如主文。
本案經檢察官吳書嫺到庭執行職務。
中    華    民    國    99    年    12    月    28    日
                  刑事第二庭  法  官  蘇義洲
以上正本證明與原本無異。
如不服本判決，應於收受本判決後10日內，向本院提出上訴書狀
，並應敘述具體理由。其未敘述上訴理由者，應於上訴期間屆滿
後20日內向本院補提理由書狀（均須按他造當事人之人數附繕本
）「切勿逕送上級法院」。
                              書記官  張宜柔
中    華    民    國    99    年    12    月    28    日
附錄法條
中華民國刑法第320條
（普通竊盜罪、竊佔罪）
意圖為自己或第三人不法之所有，而竊取他人之動產者，為竊盜
罪，處5年以下有期徒刑、拘役或5百元以下罰金。
意圖為自己或第三人不法之利益，而竊佔他人之不動產者，依前
項之規定處斷。
前二項之未遂犯罰之。

司法院資訊處製作；財團法人民間司法改革基金會備份。
